th: สรรพคุณการชงสมุนไพร: ลดการอักเสบ; ต่อต้านอนุมูลอิสระ; บำรุงสมอง; ล้างพิษ; บำรุงระบบย่อยอาหาร; เพิ่มพลังงาน; สุขภาพโดยรวม; บำรุงหัวใจ; บำรุงภูมิคุ้มกัน; บรรเทาอาการปวดประจำเดือน; บำรุงระบบทางเดินหายใจ; บำรุงผิวและผม; ช่วยการนอนหลับและผ่อนคลาย; คลายเครียด; ควบคุมน้ำหนัก; อื่นๆ
nb: Urteinfusjonsfunksjoner: Betennelsesdempende; Antioksidant; Kognitiv støtte; Avgiftning; Fordøyelsesstøtte; Energiboost; Generelt velvære; Hjertehelse; Immunstøtte; Menstruasjonslindring; Luftveistøtte; Støtte for hud og hår; Søvn og avslapning; Stresslindring; Vektkontroll; Annet
sk-SK: Funkcia bylinnej zmesi: Protizápalové; Antioxidačné; Podpora kognitívnych funkcií; Detoxikácia; Podpora trávenia; Dodanie energie; Celkové zdravie; Zdravie srdca; Podpora imunity; Menštruačný komfort; Podpora dýchania; Podpora pokožky a vlasov; Spánok a relaxácia; Úľava od stresu; Regulácia hmotnosti; Iné
nl: Kruideninfusie functie: Ontstekingsremmend; Antioxidant; Cognitieve ondersteuning; Ontgifting; Ondersteuning van spijsvertering; Energieboost; Algemeen welzijn; Hartgezondheid; Ondersteuning van immuunsysteem; Menstruatiecomfort; Ondersteuning van luchtwegen; Ondersteuning van huid en haar; Slaap en ontspanning; Stressverlichting; Gewichtsbeheersing; Overig
de: Funktion des Kräuteraufgusses: Entzündungshemmend; Antioxidativ; Kognitive Unterstützung; Entgiftung; Verdauungsfördernd; Energie-Boost; Allgemeines Wohlbefinden; Herzgesundheit; Unterstützung des Immunsystems; Linderung von Menstruationsbeschwerden; Unterstützung der Atemwege; Unterstützung für Haut und Haar; Schlaf und Entspannung; Stressabbau; Gewichtsmanagement; Andere
sv: Funktion för örtinfusion: Antiinflammatorisk; Antioxidant; Kognitivt stöd; Avgiftning; Matsmältningsstöd; Energiboost; Allmänt välbefinnande; Hjärthälsa; Immunstöd; Menslindring; Stöd för luftvägarna; Stöd för hud och hår; Sömn och avslappning; Stresslindring; Viktkontroll; Annat
it: Funzione dell'infuso di erbe: Antinfiammatorio; Antiossidante; Supporto cognitivo; Disintossicante; Supporto digestivo; Azione energizzante; Benessere generale; Salute del cuore; Supporto immunitario; Benessere mestruale; Supporto respiratorio; Benessere di pelle e capelli; Sonno e relax; Antistress; Controllo del peso; Altro
en: Herbal infusion function: Anti-inflammatory; Antioxidant; Cognitive support; Detoxification; Digestive support; Energy boost; General wellness; Heart health; Immune support; Menstrual comfort; Respiratory support; Skin and hair support; Sleep and relaxation; Stress relief; Weight management; Other
hu: Gyógynövényes főzet funkciója: Gyulladáscsökkentő; Antioxidáns; Kognitív támogatás; Méregtelenítés; Emésztés támogatása; Energizáló; Általános jólét; Szív egészsége; Immunrendszer támogatása; Menstruációs komfort; Légzőrendszer támogatása; Bőr és haj támogatása; Alvás és relaxáció; Stresszoldás; Súlyszabályozás; Egyéb
da: Funktion til udtræk af urter: Anti-inflammatorisk; Antioxidant; Kognitiv støtte; Afgiftning; Fordøjelsesstøtte; Energiboost; Generelt velvære; Hjertesundhed; Immunstøtte; Menstruationskomfort; Luftvejsstøtte; Støtte til hud og hår; Søvn og afslapning; Stresslindring; Vægtkontrol; Andet
hr-HR: Funkcija biljnog infuza: Protuupalno; Antioksidans; Kognitivna podrška; Detoksikacija; Podrška probavi; Podizanje energije; Opće zdravlje; Zdravlje srca; Podrška imunitetu; Ublažavanje menstrualnih tegoba; Podrška dišnom sustavu; Podrška za kožu i kosu; Spavanje i opuštanje; Ublažavanje stresa; Regulacija tjelesne težine; Ostalo
fi: Yrttihaudukkeen toiminta: Tulehdusta ehkäisevä; Antioksidanttinen; Kognitiivinen tuki; Kuona-aineiden poisto; Ruoansulatuksen tuki; Lisäenergia; Yleinen hyvinvointi; Sydämen terveys; Immuunijärjestelmän tuki; Kuukautisvaivojen helpotus; Hengitysteiden tuki; Ihon ja hiusten tuki; Uni ja rentoutuminen; Stressin lievitys; Painonhallinta; Muu
zh-CN: 草本浸泡功能: 消炎; 抗氧化; 认知支持; 排毒; 消化支持; 提升能量; 综合健康; 心脏健康; 免疫支持; 缓解经期不适; 呼吸支持; 皮肤和头发支持; 睡眠与放松; 缓解压力; 体重管理; 其他
ko: 허브 인퓨전 Functions: 항염증; 항산화; 인지 기능 지원; 해독; 소화 기능 지원; 에너지 부스트; 전반적인 건강; 심장 건강; 면역력 지원; 생리통 완화; 호흡기 기능 지원; 피부 및 모발 지원; 수면 및 휴식; 스트레스 완화; 체중 관리; 기타
lt-LT: Žolelių užpilo funkcija: Nuo uždegimo; Antioksidacinis; Kognityvinės funkcijos palaikymas; Detoksikacija; Virškinimo palaikymas; Energijos suteikimas; Bendra savijauta; Širdies sveikata; Imuniteto palaikymas; Komfortas mėnesinių metu; Kvėpavimo takų palaikymas; Odos ir plaukų būklės palaikymas; Miegas ir atsipalaidavimas; Streso mažinimas; Svorio kontrolė; Kita
ru: Назначение травяного настоя: Противовоспалительное; Антиоксидантное; Поддержка когнитивных функций; Детоксикация; Поддержка пищеварения; Повышение энергии; Общее оздоровление; Здоровье сердца; Поддержка иммунитета; Менструальный комфорт; Поддержка дыхательной системы; Поддержка кожи и волос; Сон и расслабление; Снятие стресса; Контроль веса; Другое
es: Funciones de la infusión de hierbas: Antiinflamatorio; Antioxidante; Apoyo cognitivo; Desintoxicación; Apoyo digestivo; Aumento de energía; Bienestar general; Salud cardiovascular; Apoyo inmunológico; Alivio menstrual; Apoyo respiratorio; Apoyo para la piel y el cabello; Sueño y relajación; Alivio del estrés; Control de peso; Otro
ro-RO: Funcție de infuzare a plantelor: Antiinflamator; Antioxidant; Susținere cognitivă; Detoxifiere; Susținere digestivă; Plus de energie; Stare generală de bine; Sănătatea inimii; Susținere imunitară; Confort menstrual; Susținere respiratorie; Sănătatea pielii și a părului; Somn și relaxare; Reducerea stresului; Controlul greutății; Altele
el: Λειτουργία για έγχυμα βοτάνων: Αντιφλεγμονώδες; Αντιοξειδωτικό; Γνωστική υποστήριξη; Αποτοξίνωση; Υποστήριξη του πεπτικού; Ενίσχυση ενέργειας; Γενική ευεξία; Υγεία της καρδιάς; Υποστήριξη του ανοσοποιητικού; Ανακούφιση πόνων περιόδου; Υποστήριξη του αναπνευστικού; Υποστήριξη δέρματος και μαλλιών; Ύπνος και χαλάρωση; Ανακούφιση από το άγχος; Διαχείριση βάρους; Άλλο
ja: ハーブインフュージョンFunctions: 抗炎症; 抗酸化; 認知サポート; デトックス; 消化サポート; エネルギー補給; 健康全般; 心臓の健康; 免疫サポート; 月経ケア; 呼吸器サポート; 肌・髪サポート; 睡眠・リラクゼーション; ストレス緩和; 体重管理; その他
vi: Chức năng của trà thảo dược: Chống viêm; Chống oxy hóa; Hỗ trợ nhận thức; Giải độc; Hỗ trợ tiêu hóa; Tăng cường năng lượng; Sức khỏe tổng quát; Sức khỏe tim mạch; Hỗ trợ miễn dịch; Làm dịu kỳ kinh nguyệt; Hỗ trợ hô hấp; Hỗ trợ da và tóc; Giấc ngủ và thư giãn; Giảm căng thẳng; Quản lý cân nặng; Khác
pt-BR: Funções da infusão de ervas: Anti-inflamatório; Antioxidante; Suporte cognitivo; Desintoxicação; Suporte digestivo; Aumento de energia; Bem-estar geral; Saúde do coração; Suporte imunológico; Conforto menstrual; Suporte respiratório; Suporte para pele e cabelos; Sono e relaxamento; Alívio do estresse; Controle de peso; Outros
fr: Fonction de l’infusion aux plantes: Anti-inflammatoire; Antioxydant; Soutien cognitif; Détoxification; Soutien digestif; Gain d'énergie; Bien-être général; Santé cardiaque; Soutien immunitaire; Confort menstruel; Soutien respiratoire; Soutien pour la peau et les cheveux; Sommeil et relaxation; Soulagement du stress; Gestion du poids; Autre
zh-TW: 草本浸泡飲功能: 抗發炎; 抗氧化; 認知保健; 排毒; 消化保健; 提振活力; 整體健康; 心臟健康; 免疫保健; 舒緩經期不適; 呼吸道保健; 皮膚與毛髮保健; 睡眠與放鬆; 紓壓; 體重管理; 其他
bg-BG: Функция за запарване на билки: Противовъзпалителна; Антиоксидантна; Подпомагане на когнитивните функции; Детоксикация; Подпомагане на храносмилането; Повишаване на енергията; Общо благосъстояние; Здраве за сърцето; Подкрепа за имунитета; Менструален комфорт; Подпомагане на дихателната система; Подпомагане на кожата и косата; Сън и релаксация; Облекчаване на стреса; Управление на теглото; Други
sl-SI: Funkcija zeliščnega poparka (čaja): Protivnetno; Antioksidativno; Kognitivna podpora; Razstrupljanje; Podpora prebavi; Povečanje energije; Splošno počutje; Zdravje srca; Podpora imunskemu sistemu; Lajšanje menstrualnih težav; Podpora dihalom; Podpora koži in lasem; Spanje in sprostitev; Lajšanje stresa; Uravnavanje telesne teže; Drugo
cs: Funkce bylinného nálevu: Protizánětlivá; Antioxidační; Podpora kognitivních funkcí; Detoxikace; Podpora trávení; Dodání energie; Celková pohoda; Zdraví srdce; Podpora imunity; Menstruační komfort; Podpora dýchání; Podpora pleti a vlasů; Spánek a relaxace; Úleva od stresu; Regulace hmotnosti; Jiná
pt-PT: Função da infusão de ervas: Anti-inflamatório; Antioxidante; Apoio cognitivo; Desintoxicação; Apoio digestivo; Reforço de energia; Bem-estar geral; Saúde cardiovascular; Apoio imunitário; Conforto menstrual; Apoio respiratório; Apoio à pele e ao cabelo; Sono e relaxamento; Alívio do stress; Gestão de peso; Outro
pl: Funkcja naparu ziołowego: Przeciwzapalna; Antyoksydacyjna; Wsparcie funkcji poznawczych; Detoksykacja; Wsparcie trawienia; Zastrzyk energii; Ogólne samopoczucie; Zdrowie serca; Wsparcie odporności; Ulga przy menstruacji; Wsparcie układu oddechowego; Wsparcie skóry i włosów; Sen i relaks; Ulga w stresie; Kontrola wagi; Inna
tr: Bitkisel demleme işlevi: Anti-enflamatuvar; Antioksidan; Bilişsel destek; Detoks; Sindirim desteği; Enerji verici; Genel sağlık; Kalp sağlığı; Bağışıklık desteği; Adet dönemi rahatlığı; Solunum desteği; Cilt ve saç desteği; Uyku ve rahatlama; Stres atma; Kilo kontrolü; Diğer